臺灣臺中地方法院刑事判決　　　　九十四年度訴字第一六○號
公　訴　人　臺灣臺中地方法院檢察署檢察官
被　　　告　甲○○
　　　（即魏甲○○）
上列被告因偽造有價證券等案件，經檢察官提起公訴（九十三年
度偵緝字第一三八○號），本院判決如下：
    主    文
甲○○共同意圖供行使之用，而偽造有價證券，處有期徒刑壹年
拾月。如附表一所示本票上偽造「魏裕欣」之署押及指印各壹枚
而為共同發票人部分，及附表二所示切結書內連帶保證人欄偽造
之「魏裕欣」署押及指印各壹枚，均沒收。
    犯罪事實
一、甲○○（原名魏甲○○，於民國八十八年五月二十六日更名
    ）於八十九年五月十日，在乙○○位於台中市○○路二○○
    之二號之車行，自稱可持支票以低利向他人借貸，乙○○因
    而交付面額均為新台幣（下同）十萬元之支票三紙，委其代
    為調現；惟甲○○於八十九年五月十六日告知乙○○該三張
    支票已經交付他人，然未借得現金，而遭乙○○追討上述票
    款。詎甲○○為應付乙○○之追索，竟與友人張銘嘉（業經
    本院以九十年度訴字第一七四四號判決判處有期徒刑一年十
    月，緩刑五年確定）基於共同犯意之聯絡，於八十九年五月
    十七日在乙○○上開車行內，由張銘嘉冒充為甲○○之前夫
    魏裕欣，而未經魏裕欣之同意或授權，除由甲○○在乙○○
    所備妥之切結書內連帶保證人欄偽簽「魏裕欣」之姓名一枚
    ，再經張銘嘉於其上按捺指印一枚，而偽造「魏裕欣」之署
    押，以偽造魏裕欣同意擔任連帶保證人願與甲○○連帶清償
    上述票款之切結書一件，足生損害於魏裕欣外；另由張銘嘉
    在甲○○所簽發之票號二二六七四七號、發票日八十九年五
    月十七日、面額二十三萬元之本票發票人欄，偽簽「魏裕欣
    」之姓名及按捺指印各一枚，而偽造魏裕欣為共同發票人之
    本票一件；再行使上述偽造之切結書及本票，皆交付給乙○
    ○，以清償票款，而足生損害於魏裕欣。嗣經乙○○發覺有
    異，查知上情。
二、案經乙○○訴由臺灣臺中地方法院檢察署檢察官偵查起訴。
    理    由
一、被告甲○○經本院訊問後，坦承上開犯罪事實無誤，而認罪
    在卷。且查：前揭犯罪事實除告訴人乙○○已於偵查中指訴
    明確，並提出開立給被告之支票存根影本三張與上述之切結
    書、本票等影本各一件附卷為證外，並經本院調取九十年度
    訴字第一七四四號卷證，查悉張銘嘉已於該案供承前揭與被
    告共犯之過程，且有該件判決一份在卷可參；可見被告認罪
    之自白與事實相符，亦得採為證據。故本件事證明確，被告
    共同偽造有價證券及行使偽造私文書等犯行，已事證明確，
    足可認定。
二、核被告甲○○所為，係犯刑法第二百零一條第一項偽造有價
    證券罪，及同法第二百十六條、第二百十條之行使偽造私文
    書罪。其偽造署押乃偽造有價證券及偽造私文書之階段行為
    ；與偽造有價證券後持以行使，其行使之低度行為應為偽造
    之高度行為所吸收；及偽造私文書後持以行使，其偽造之低
    度行為應為行使之高度行為所吸收；均不另論罪。又被告與
    張銘嘉之間，具有犯意聯絡及行為分擔，為共同正犯。至所
    犯二罪間，則有方法結果之牽連關係，為牽連犯，應從一重
    依偽造有價證券罪處斷。再者，被告所為，對金融秩序影響
　　有限，且係急於對告訴人有所交代，而失慮觸法，此若處以
　  偽造有價證券罪之法定最低刑度，實嫌過重，而在客觀上足
    以引起一般人普遍之同情，顯可憫恕，故依刑法第五十九條
    規定酌減其刑。爰審酌被告坦承犯行、深具悔意及其犯罪之
    動機、目的、手段、方法、所生危害等一切情狀，量處如主
    文所示之刑。如附表一所示本票上偽造「魏裕欣」之署押及
　　指印各一枚而為共同發票人部分，應依刑法第二百零五條，
　  宣告沒收；至如附表二所示切結書內連帶保證人欄偽造之「
    魏裕欣」署押及指印各一枚，則應依刑法第二百十九條，予
    以沒收。
據上論斷，應依刑事訴訟法第二百九十九條第一項前段，刑法第
二十八條、第二百零一條第一項、第二百十六條、第二百十條、
第五十五條、第五十九條、第二百零五條、第二百十九條，罰金
罰鍰提高標準條例第一條前段，判決如主文。
本案經檢察官丙○○到庭執行職務
中　　華　　民　　國　　94　　年　　9　　 月　　22　　日
                  刑事第十二庭  審判長法  官  王鏗普
                                      法  官  唐敏寶
                                      法  官  莊深淵
上正本證明與原本無異。
如不服本判決，應於送達後十日內向本院提出上訴狀（須附繕本
），上訴於台灣高等法院台中分院。
                                      書記官  何惠文
中　　華　　民　　國　　94　　年　　9　　 月　　22　　日
附錄論罪科刑法條
中華民國刑法第二百零一條：
意圖供行使之用，而偽造、變造公債票、公司股票或其他有價證
券者，處三年以上十年以下有期徒刑，得併科三千元以下罰金。
行使偽造、變造之公債票、公司股票或其他有價證券，或意圖供
行使之用，而收集或交付於人者，處一年以上七年以下有期徒刑
，得併科三千元以下罰金。
中華民國刑法第二百一十六條：
行使第二百十條至第二百十五條之文書者，依偽造、變造文書或
登載不實事項或使登載不實事項之規定處斷。
中華民國刑法第二百一十條：
偽造、變造私文書，足以生損害於公眾或他人者，處五年以下有
期徒刑。
附表一
┌────┬───┬────┬────────────┐
│本票號碼│發票人│發票日  │面額（新台幣）          │
├────┼───┼────┼────────────┤
│226747  │甲○○│89.5.17.│23000元                 │
│        │魏裕欣│        │                        │
└────┴───┴────┴────────────┘
附表二
┌────┬─────┬────┬──────────┐
│物品名稱│製作名義人│製作日期│  備            註  │
├────┼─────┼────┼──────────┤
│切結書  │甲○○    │89.5.17.│見八十九年度他字第二│
│        │          │        │五二四號卷第七－八頁│
└────┴─────┴────┴──────────┘
